# 请教陈版主：关于企业收购涉及的若干疑问

提问人：aRQue 时间：2010-08-23 19:55:13
非同一控制下的企业合并，对于被收购企业在收购日业已存在的债权债务，约定由被收购企业的股东（为自然人）享有和承担，请问，该约定对于以下提到的事项会产生怎样的影响？谢谢！
1 ） 1) 被收购企业在收购日已经存在的这部分债务，由于由其股东来承担，那么对于这部分豁免的债务，被收购企业是否需要计缴所得税呢？
2 ） 2) 依据财税〔 2009 〕 59 号文件的规定，被收购企业股东应确认股权转让所得或损失，缴纳个人所得税。那么被收购企业股东享有的被收购企业在收购日已经存在的这部分债权，是否可以认定为股权对价款的增加，被收购企业股东承担的被收购企业在收购日已经存在的这部分债务，是否可以认定为股权对价款的减少呢，从而要多交或者少交个人所得税？
3 ） 3) 对于约定由被收购企业的股东（自然人）享有和承担的债权债务，在计算合并负商誉金额时，是否要将该债权债务金额从收购日的净资产中剔除出去呢？也就是说，收购日的净资产，不考虑该笔债权，也不考虑该笔债务，请问，是否应这样理解？
xie 盼赐教！谢谢！

回答人：chenyiwei
回复 楼主 aRQue 的帖子 1 、如果被收购方直接将其负债转给原股东，则被收购方自身将因为债务豁免而产生应纳税所得额。 2 、被收购方的原股东是自然人，所以不适用企业所得税的规定。在个人所得税方面，这方面的规定似乎不清晰。建议与主管税务机关沟通。 3 、收购方在计算合并商誉时，应按合并成本扣除购买日实际获取的被收购方净资产公允价值后的差额计算。对于由被收购方原股东承担的被收购方债权债务，可以作为对购买对价的调整，也可以作为对被购买方净资产的调整，但只能在其中一处考虑，避免重复计算。